臺灣臺北地方法院民事裁定
108年度重訴字第1172號
上  訴  人
即  原  告
即反訴被告  沈維新  



被  上訴人
即  被  告
即反訴原告  莫始渝  
上列當事人間請求返還不當得利事件，上訴人對於民國110年12
月30日本院第一審判決提起上訴，本院裁定如下：
    主  文
上訴人應於本裁定送達後五日內，繳納上訴裁判費新臺幣壹拾伍
萬零伍佰貳拾捌元，逾期不繳，即駁回其上訴。
    理  由
一、提起民事第二審上訴，應繳納第二審裁判費；第二審裁判費
    ，應按上訴聲明範圍內訴訟標的之金額或價額，依民事訴訟
    法第77條之16第1項規定計算及徵收。次按訴訟標的之價額
    ，由法院核定；核定訴訟標的之價額，以起訴時之交易價額
    為準，無交易價額者，以原告就訴訟標的所有之利益為準；
    以一訴主張數項標的者，其價額合併計算之。但所主張之數
    項標的互相競合或應為選擇者，其訴訟標的價額，應依其中
    價額最高者定之；以一訴附帶請求其孳息、損害賠償、違約
    金或費用者，不併算其價額，民事訴訟法第77條之1第1項、
    第2項、第77條之2定有明文。而附帶請求與主請求標的間須
    具有主從關係，且附帶請求係隨主訴訟標的之法律關係存在
    而發生者，始有上開民事訴訟法第77條之2規定之適用（最
    高法院102年度第2次民事庭會議決議意旨參照）。又按因定
    期給付或定期收益涉訟，以權利存續期間之收入總數為準；
    期間未確定時，應推定其存續期間，但其期間超過10年者，
    以10年計算，同法第77條之1第1項、第2項、第77條之10亦
    有明定。又上訴不合程式或有其他不合法之情形而可以補正
    者，原第一審法院應定期間命其補正，如不於期間內補正，
    應以裁定駁回之，同法第442條第2項亦定有明文。
二、經查，依上訴人民國111年1月25日民事聲明上訴狀所載之上
    訴聲明，上訴人係對原判決敗訴部分全部上訴，上訴聲明為
    ：㈠原審判決主文第2項及第6項，應予廢棄。㈡第2項廢棄部
    分，被上訴人應給付上訴人新臺幣（下同）835萬6,930元，
    及自起訴狀繕本送達日起至清償日止，按週年利率5%計算之
    利息。㈢第6項廢棄部分，反訴原告在第一審之反訴及假執行
    聲請均駁回。㈣聲明第2項，上訴人願供擔保，請准宣告假執
    行。就上訴聲明第2項之訴訟標的金額即為835萬6,930元。
    另就上訴聲明第3項部分，因原判決對上訴人不利部分係判
    命上訴人應自109年6月9日起至返還附圖所示斜線B、C部分
    建物（下稱系爭建物）所占用土地之日止，按月給付被上訴
    人1萬3,992元之相當於租金之不當得利，核屬定期給付之性
    質，依民事訴訟法第77條之10規定，應推定其權利存續期間
    以憑核定訴訟標的之價額。系爭建物之構造別為加強磚造，
    參酌行政院所頒佈固定資產耐用年數表，其中加強磚造建造
    房屋之耐用年數係35年，是上訴人提起本訴時至系爭建物上
    開耐用年限，顯已逾10年，依上開規定其期間超過10年者，
    以10年計算，核定本項訴訟標的價額為167萬9,040元（計算
    式：1萬3,992元×12個月×10年＝167萬9,040元）。是核上訴
    人之上訴利益為1,003萬5,970元（計算式：835萬6,930元＋1
    67萬9,040＝1,003萬5,970元），應徵第二審裁判費15萬528
    元，惟前開應繳之裁判費未據上訴人繳納，茲依前揭規定，
    限上訴人於收受本裁定5日內補繳上訴裁判費，如逾期未補
    正，即駁回上訴。
三、爰裁定如主文。
中　　華　　民　　國　　111 　年　　2 　　月　　10　　日
                  民事第一庭   法　官   賴淑萍
以上正本係照原本作成。
如不服本裁定關於核定訴訟標的價額部分，應於送達後十日內向
本院提出抗告狀，並繳納抗告費新臺幣一千元；其餘關於命補繳
裁判費部分，不得抗告。                  
中　　華　　民　　國　　111 　年　　2 　　月　　10　　日
                               書記官   黃怜瑄